【裁判字號】    97,抗,1326
【裁判日期】    971218
【裁判案由】    聲請法官迴避
【裁判全文】
臺灣高等法院刑事裁定                  97年度抗字第1326號
抗  告  人
即  被  告  甲○○
                    （原另案於臺灣臺南監獄執行，現寄押於
上列抗告人因聲請法官迴避案件，不服臺灣桃園地方法院中華民
國97年10月24日裁定（97年度審聲字第4號），提起抗告，本院裁
定如下：
    主  文
抗告駁回。
    理  由
一、原裁定略以：抗告人即被告甲○○以前所犯已判刑、現正執
    行中之施用毒品案，與被告另犯施用毒品案，均由同位法官
    審理，顯有偏頗之虞為由，聲請法官迴避。然被告前於民國
    96 年10月間因施用第一級毒品案，經原審法院以96年度審
    訴字第1614號判處有期徒刑11月，於97年6月20日確定，被
    告現正執行中。被告又於97年5月間，再因施用第一級毒品
    案，由原審法院以97年度審訴字第2042號判處被告有期徒刑
    1 年，此有本院被告前案紀錄表及各該判決書等附卷可稽。
    參以原審法院調閱上開97年度審訴字第2042號案卷，該案係
    於97年9月11日進行準備程序，並於97年9月23日行審理程序
    ，被告均到庭且已就該案有所聲明及陳述。此外，被告對於
    何以認承審法官執行職務顯有僱頗之虞部分，亦未見提出任
    何事證予以釋明。因認本件聲請為無理由，應予駁回等語。
二、抗告意旨則謂：承審法官有刑事訴訟法第17條第8款之情形
    ，卻仍違法參予審判，而被告於準備程序、審理時，又因擔
    心遭重判而未能及時為有利之主張，豈原審法院未能查知，
    竟無故駁回被告之聲請，實於法有違，為此，爰依法提起抗
    告云云。
三、本院認為：
  (一)按刑事訴訟法第17條第8款所指推事（即法官）曾參與前審
    之裁判，係指同一法官，就同一案件，曾參與下級審之裁判
    而言，若非同一案件，自不在應自行迴避之列。又倘被聲請
    迴避之法官並未承辦當事人所聲請迴避之案件，或所承辦當
    事人聲請迴避之案件業經該法官裁定、判決而脫離該法官繫
    屬，亦無迴避可言。
  (二)觀諸被告所提抗告狀、聲請狀所載，被告係以其先後所犯二
    毒品案件之承審法官均相同為由，聲請法官迴避。然被告對
    於應迴避之案件、應迴避之法官等節均未具體指明，本院實
    無從審究。再者，觀諸本院被告前科紀錄表所載，被告最近
    所犯毒品案件，為97年間之原審法院97年審訴字第2042號案
    件，前一案則為96年所犯之原審法院96年審訴字第1614號案
    件。該二案件，雖均為毒品案件，然犯罪事實既非相同，自
    非同一案件。況且，該二案件非但均業經法院裁判而脫離法
    院繫屬，甚至承審法官亦均不同，有各該判決書在卷可參。
    綜上，被告所稱承審法官有刑事訴訟法第17條第8款應迴避
    事由而不迴避之云云，尚非實情，自不足採。因認本件抗告
    ，為無理由，應予駁回。
據上論斷，應依刑事訴訟法第412條，裁定如主文。
中    華    民    國    97    年    12    月    18    日
                  刑事第二庭審判長法  官  洪光燦
                                  法  官  李麗玲
                                  法  官  林恆吉
以上正本證明與原本無異。
不得再抗告。
                                  書記官  陳盈璇
中    華    民    國    97    年    12    月    18    日


司法院資訊處製作；財團法人民間司法改革基金會備份。
